# 并购

提问人：zcy2401 时间：2022-11-21 21:57:19
再请教一下陈老师承债并购的问题，由于自己基础太差，此前问了好几遍了，也看了您的回复，几个疑惑点都弄清楚了，还有个原持股部分公允价值的问题，好像明白了，想再跟您确认一下。最后也非常感谢您的耐心解答。甲、丙、丁分别持有乙公司40%、55%、5%的股权，丙控制乙，向乙借款 800 万一直无法归还。甲和丙签订协议，甲以 2000 万货币资金加承担丙对乙借款800 万购买丙持有乙的55%股权，收购后，甲持有乙95%股权。从合并层面来说，甲获取丙55%股权的代价实际为（2000+800-800 95% ），相当于甲支付 2800 万给丙，丙将其中 800 万还乙（相当于甲从左口袋掏了钱给丙，丙还给了甲的右口袋 95% 和少数股东丁 5% ），对应甲的持股比例 55% 。即甲支付了 2000 万，但 55% 部分对应的公允价值 = （ 2000+800-800 95%），取得乙公司扣除 800 万其他应收款后的可辨认净资产对应的持股比例55%。原40%股权部分对应的公允价值=（2000+800-800 95% ） /55% 40%？商誉=甲新增的长投2000+原持股比例对应长投（2000+800-800 95% ） /55% 40%+少数股东丁（乙可辨认净资产公允价）*5%-乙扣除 800 万其他应收后的可辨认净资产公允价？是不是可以这么理解？

回答人：chenyiwei
大致上可以这样理解。建议站在甲的合并报表（主要是合并资产负债表）角度，分析在该次股权收购交易前后各资产、负债项目分别发生了哪些变化，其差额就是应确认的损益和商誉金额。